臺灣新北地方法院刑事判決
110年度訴字第1183號
公  訴  人  臺灣新北地方檢察署檢察官
被      告  林羿彣


指定辯護人  公設辯護人  姚孟岑  
上列被告因違反毒品危害防制條例案件，經檢察官提起公訴（11
0年度偵字第26685號），本院判決如下：
    主  文
林羿彣犯販賣第三級毒品而混合兩種以上之毒品未遂罪，處有期
徒刑壹年拾月。扣案如附表所示之物均沒收。
    事  實
一、林羿彣明知「4-甲基甲基卡西酮」、「甲基-N,N-二甲基卡
    西酮」均屬毒品危害防制條例第2條第2項第3款所規範之第
    三級毒品，依法均不得販賣，竟意圖營利，基於販賣第三級
    毒品之犯意，於民國110年7月14日中午12時26分許，在通訊
    軟體微信上，以暱稱「Ubereat」發布「(拳頭)優質新小姐(
    拳頭)(貓咪)好喝新美酒(貓咪)歡迎來電(電話)」等隱含可
    向其調取毒品咖啡包之販賣毒品訊息；適宜蘭縣政府警察局
    刑事警察大隊員警執行網路巡邏發覺上開內容，遂於同日中
    午12時48分許傳訊林羿彣聯繫，林羿彣則依約於同日下午2
    時6分許，攜帶含有第三級毒品「4-甲基甲基卡西酮」、「
    甲基-N,N-二甲基卡西酮」成分之毒品咖啡包13包前往新北
    市○○區○○○路00號前交易，待負責當面交易之員警將販毒對
    價新臺幣（下同）5,000元交付與林羿彣後，員警旋即表明
    身分而當場查獲林羿彣而未遂，並扣得如附表所示之物。
二、案經宜蘭縣政府警察局移送臺灣新北地方檢察署檢察官偵查
    起訴。
    理  由
壹、程序部分：
    本判決下列所引用被告以外之人於審判外之陳述，檢察官、
    被告林羿彣及其辯護人於本院審理中表示同意作為證據，有
    證據能力（見本院卷第44頁、第124頁），復於本院言詞辯
    論終結前均未聲明異議，本院審酌上開證據資料製作時之情
    況，尚無違法不當及證明力明顯過低之瑕疵，認以之作為證
    據應屬適當，而認前揭證據資料有證據能力；而非供述證據
    部分，本院亦查無有何公務員違反法定程序取得之情形，且
    各該證據均經本院於審判期日依法進行證據之調查、辯論，
    被告於訴訟上之防禦權，已受保障，故該等證據資料均有證
    據能力。
貳、實體事項
一、前揭事實，業據被告在偵查及本院中坦承不諱（見第17至19
    頁、第21至35頁、第37至41頁、第121至125頁、本院卷第41
    至46頁、第128頁），並有搜索扣押筆錄暨扣押物品目錄表
    、宜蘭縣政府警察局110年7月15日職務報告、警員與被告「
    ubereat」之微信對話譯文、對話擷圖、現場及扣案物照片
    在卷（見偵字卷第43至53頁、第55頁、第57至61頁、第69至
    73頁、第77至91頁、第157頁、第171頁）可佐；扣案如附表
    一、二所示之毒品咖啡包，經送內政部警政署刑事警察局鑑
    定，鑑定結果略以：Instagram包裝之咖啡包共73包（經檢
    視均為白/紫/粉紅色包裝），驗前淨重共325.94公克、驗餘
    淨重共324.74公克，檢出第三級毒品「4-甲基甲基卡西酮」
    、微量第三級毒品「甲基-N,N-二甲基卡西酮」成分，純質
    淨重共16.29公克；賓士包裝之咖啡包共16包（經檢視均為
    白/紅/黑色包裝），驗前淨重共75.25公克，驗餘淨重共73.
    54公克，檢出第三級毒品「4-甲基甲基卡西酮」、微量第三
    級毒品「甲基-N,N-二甲基卡西酮」成分，純質淨重為2.25
    公克，有上開警察局110年8月20日刑鑑字第1100077887號鑑
    定書在卷（見偵字卷第139至141頁）可佐，堪認被告上揭任
    意性之自白屬實。
二、次按販賣毒品屬違法行為，非可公然為之，其交易亦無公定
    價格，不論任何包裝，均可任意分裝增減分量，且每次買賣
    之價量，亦每隨雙方關係深淺、資力、需求及對行情之認知
    、來源是否充裕、查緝是否嚴緊，購買者被查獲時供出來源
    之可能性等而有異，委難查獲利得之實情，但為避免知過坦
    承者難辭重典，飾辭否認者反得僥倖之不當結果，除別有事
    證可認係按同一價量委買、轉售或無償贈與外，即應認販賣
    之人確有營利意圖。本案被告與本案交易對象（員警）互不
    相識，若無從中賺取差價或投機貪圖小利，豈有甘冒重典依
    購入價格轉售或代購之理？況本案被告於本院中供稱：伊幫
    上游賣毒品，約定可以抽成，每包20元的利潤等語（見本院
    卷第43頁），可見被告確有賺取抽成之主觀營利意圖無訛。
三、綜上所述，被告犯行罪證明確，應依法論科。
四、論罪科刑之理由：
 ㈠ 按俗稱「釣魚」或「誘捕偵查」之情形，因毒品買者為協助
    警察辦案佯稱購買，而將販賣者誘出以求人贓俱獲，因其無
    實際買受之真意，且在警察監視之下伺機逮捕，事實上亦不
    能真正完成買賣，則該次行為，僅能論以販賣未遂（最高法
    院100年度台上字第4498號判決意旨參照）。經查，本案員
    警實施誘捕偵查，方與被告購買毒品，是被告此部分販賣第
    三級毒品之犯行，因佯為買家之員警並無購買之真意，自僅
    能論以販賣未遂。次按毒品危害防制條例第9條第3項所稱之
    混合，係指將二種以上之毒品摻雜調合，無從區分而言（如
    置於同一包裝）。依目前毒品查緝實務，施用混合毒品之型
    態日益繁多，且因混合毒品之成分複雜，施用後所造成之危
    險性及致死率均高於施用單一種類者，為加強遏止混合毒品
    之擴散，爰增訂第三項，規定犯第四條至第八條之罪，而有
    混合二種以上毒品之情形者，加重其刑至二分之一。另本項
    係屬分則之加重，為另一獨立之犯罪型態，如其混合二種以
    上毒品屬不同級別，應依最高級別毒品所定之法定刑，並加
    重其刑至二分之一（毒品危害防制條例第9條第3項增訂理由
    參照）。查扣案如附表編號一、二所示之毒品咖啡包均含有
    第三級毒品「4-甲基甲基卡西酮」、「甲基-N,N-二甲基卡
    西酮」成分，而該等成分業經摻雜、調合而置於同一包裝內
    ，並作為沖泡飲品販售，當屬該條項混合兩種以上毒品之要
    件。
 ㈡ 核被告所為係犯毒品危害防制條例第4條第6項、第3項、第9
    條第3項之販賣第三級毒品而混合二種以上毒品未遂罪。其
    販賣毒品前，意圖販賣而持有毒品之低度行為，應為後續販
    賣之高度行為所吸收，不另論罪。又被告持有第三級毒品純
    質淨重達5公克以上之低度行為，為其所犯之販賣而持有第
    三級毒品未遂罪之高度行為吸收，不另論罪。
 ㈢ 被告販賣如附表編號一所示之毒品咖啡包，該毒品咖啡包經
    送驗後，含有第三級毒品「4-甲基甲基卡西酮」、「甲基-N
    ,N-二甲基卡西酮」，應依毒品危害防制條例第9條第3項之
    規定，加重其刑。
 ㈣ 被告於本院中自白（見本院卷第43頁、第128頁）外，並於偵
    查中承認販賣第三級毒品而為認罪陳述（見偵字卷第123頁
    ），符合偵查及審判中均自白之要件，爰依毒品危害防制條
    例第17條第2項規定，減輕其刑。又被告已著手於販賣第三
    級毒品犯罪行為之實行而不遂，為未遂犯，爰依刑法第25條
    第2項規定，按既遂犯之刑減輕之，並依法先加後遞減之。
 ㈤ 爰以行為人之責任為基礎，審酌被告僅因經濟狀況拮据，無
    視於國家杜絕毒品危害之禁令，為上揭販賣第三級毒品未遂
    之犯行，有使他人對毒品形成生理成癮性及心理依賴性，戕
    害國民身心健康，對社會治安產生危害之虞，再參酌被告未
    及販出毒品咖啡包即為警查獲、所持毒品數量尚非至鉅、被
    告犯罪之目的、動機、手段、情節、犯後態度，參以被告自
    陳高中肄業之智識程度，現擔任臨時工，須扶養2個小孩（
    見本院卷第129頁）等一切情狀，量處如主文所示之刑。
 ㈥ 至於辯護人固稱被告已認罪，且係依指示進行毒品交易，所
    獲利潤不高，情節尚輕，並無前科，請求從輕量刑併給予緩
    刑之機會云云，然緩刑之宣告，除應具備刑法第74條所定條
    件外，並須有可認為以暫不執行刑罰為適當之情形，始得為
    之，是法院行使此項職權時，除應審查被告是否符合緩刑之
    法定要件外，尚應受比例原則與平等原則等一般法律原則之
    支配，以符客觀上之適當性、相當性與必要性。查被告固未
    曾因故意犯罪而受有期徒刑之宣告，惟其所犯為販賣毒品之
    案件，是被告所為對社會治安及司法機關偵查犯罪影響難謂
    輕微，況被告另供稱：伊因為經濟壓力去借高利貸，後來還
    不出來，被威脅交出存摺及提供人頭SIM卡，因而有幫助詐
    欺跟洗錢案件在台東地院審理中等語（見本院卷第129頁）
    ，是本案所為刑之宣告應無暫不執行為適當之情形，故不為
    緩刑之宣告。
五、沒收
 ㈠ 按違禁物，不問屬於犯罪行為人與否，沒收之，刑法第38條
    第1項規定甚明。另毒品危害防制條例第18條第1項後段規定
    查獲之第三、四級毒品，無正當理由而擅自持有者，沒入銷
    燬之；此應沒入銷燬之毒品，專指查獲施用或持有（未成罪
    ）之第三、四級毒品而言；倘屬同條例相關法條明文規定處
    罰之犯罪行為，即非該條項應依行政程序沒入銷燬之範圍；
    再同條例對於查獲之製造、運輸、販賣、意圖販賣而持有、
    以非法方法使人施用、引誘他人施用及轉讓、持有一定數量
    以上第三、四級毒品之沒收，並無特別規定，如其行為已構
    成犯罪，則該毒品即屬不受法律保護之違禁物，應回歸刑法
    之適用，依刑法第38條第1項第1款（即現行刑法第38條第1
    項）之規定沒收之，始為適法（最高法院98年度台上字第28
    89號、99年度台上字第2733號判決意旨參照）。扣案如附表
    編號一所示之毒品咖啡包為被告用以販賣喬裝員警，如編號
    二所示之毒品咖啡包為被告販賣所剩餘，故該等扣案物係供
    被告為本案犯行所用之物，揆諸前揭說明，均係屬違禁物，
    應依刑法第38條第1項規定，對被告宣告沒收之。又上開毒
    品咖啡包89個外包裝，內含微量毒品成分難以析離，亦無析
    離之實益與必要，同屬經查獲之第三級毒品，自亦應依刑法
    第38條第1項規定，宣告沒收之。至鑑驗用罄部分，既已滅
    失，自毋庸再為沒收之諭知，附此敘明。
 ㈡ 扣案如附表編號三所示之物，則係被告用以與員警聯繫毒品
    交易事宜之工具，業經被告於本院中供述明確（見本院卷第
    126頁），爰依毒品危害防制條例第19條第1項，不問屬於犯
    罪行為人與否，諭知沒收。
 ㈢ 至於另扣案GALAXY J6手機、OPPO RenoZ手機各1支，卷內並
    無證據足證與本案有關，被告於本院中供稱：該手機為其自
    己使用，與本案無關等語（見本院卷第126頁），足見該手
    機並非被告用於本案販賣第三級毒品未遂犯行，爰不予宣告
    沒收。至於扣案現金1萬7千元，為被告另案犯罪所得，業據
    被告供陳無訛（見本院卷第126頁），宜由檢察官另行查明
    處理，附此敘明。
據上論斷，應依刑事訴訟法第299條第1項前段，判決如主文。
本案經檢察官林郁璇偵查起訴，檢察官詹啟章到庭執行職務。
中　　華　　民　　國　　111 　年　　6 　　月　 14 　　日
                  刑事第十九庭  審判長法　官  許博然
　　　　　　　　　
　　　　　　　　　                    法  官  王國耀
　　　　　　　　　
　　　　　　　　　                    法  官  洪韻婷
上列正本證明與原本無異。
如不服本判決，應於判決送達後20日內敘明上訴理由，向本院提
出上訴狀 (應附繕本) ，上訴於臺灣高等法院。其未敘述上訴理
由者，應於上訴期間屆滿後20日內向本院補提理由書「切勿逕送
上級法院」。
                                      書記官  吳依磷
中　　華　　民　　國　　111 　年　　6 　　月　　14　　日
附錄本案論罪科刑法條全文：
毒品危害防制條例第4條
製造、運輸、販賣第一級毒品者，處死刑或無期徒刑；處無期徒
刑者，得併科新臺幣 3 千萬元以下罰金。
製造、運輸、販賣第二級毒品者，處無期徒刑或 10 年以上有期
徒刑，得併科新臺幣 1 千 5 百萬元以下罰金。
製造、運輸、販賣第三級毒品者，處 7 年以上有期徒刑，得併
科新臺幣 1 千萬元以下罰金。
製造、運輸、販賣第四級毒品者，處 5 年以上 12 年以下有期
徒刑，得併科新臺幣 5 百萬元以下罰金。
製造、運輸、販賣專供製造或施用毒品之器具者，處 1 年以上
7 年以下有期徒刑，得併科新臺幣 1 百 50 萬元以下罰金。
前五項之未遂犯罰之。

附表
編號 物品名稱 數量 備註 一 毒品咖啡包 13包 （賓士包裝3包、Instagram包裝10包） 二 毒品咖啡包 76包 （賓士包裝13包、Instagram包裝63包） 三 IPHONE 7手機 1支 （含SIM卡1張；IMEI：00000000000000號）